臺灣臺北地方法院簡易民事判決
                                  110年度北簡字第11162號
原      告  于建明  

被      告  董德福  

上列當事人間請求損害賠償事件，於中華民國110年10月18日言
詞辯論終結，本院判決如下： 
    主  文
被告應給付原告新臺幣貳萬元，及自民國一百一十年八月二十五
日起至清償日止，按年息百分之五計算之利息。
原告其餘之訴駁回。
訴訟費用由被告負擔百分之五，餘由原告負擔。
本判決原告勝訴部分得假執行。
原告其餘假執行之聲請駁回。
    事實及理由
壹、程序事項
　  本件被告經合法通知，未於言詞辯論期日到場，核無民事訴
    訟法第386條所列各款情事，爰依同法第433條之3規定，依
    職權由一造辯論而為判決。
貳、實體方面
一、原告主張：被告在臺北市○○區○○街00號5樓之萬華社會福利
    中心擔任清潔人員，於民國109年2月21日上午11時20分許，
    被告在該中心內徒手毆打原告，致原告受有前額、雙臉頰、
    雙下巴挫傷、左右胸部挫傷、上腹部挫傷瘀青、背部挫傷瘀
    青、雙臀部挫傷、右前臂挫傷瘀青、左前臂挫傷及雙小腿挫
    傷等傷害，並因此減少勞動能力。原告之前工作月薪為新臺
    幣（下同）4萬元，故請求被告給付自109年2月21日起至110
    年7月26日（原告提出陳報狀之日）止共1年5月5日，依月薪
    2萬元計算之損害即34萬3,333元，及依每月2,000元計算之
    交通費即3萬4,333元。另原告在上開公共場所遭被告毆打及
    辱罵，顏面盡失、精神受創甚鉅，故請求精神慰撫金5萬元
    。以上合計42萬7,666元，原告請求被告賠償40萬元。爰依
    侵權行為之法律關係提起本件訴訟，並聲明：被告應給付原
    告40萬元，及自起訴狀繕本送達翌日起至清償日止，按年息
    5％計算之利息；原告願供擔保，請准宣告假執行。
二、被告於言詞辯論期日未到場，亦未提出書狀為任何聲明或陳
    述。
三、本院得心證之理由
（一）按因故意或過失不法侵害他人之權利者，負損害賠償責任
      ；不法侵害他人之身體或健康者，對於被害人因此喪失或
      減少勞動能力，或增加生活上之需要時，應負損害賠償責
      任；不法侵害他人之身體、健康、名譽、自由、信用、隱
      私、貞操，或不法侵害其他人格法益而情節重大者，被害
      人雖非財產上之損害，亦得請求賠償相當之金額，民法第
      184條第1項前段、第193條第1項及第195條第1項前段分別
      定有明文。又按當事人主張有利於己之事實者，就其事實
      有舉證之責任，民事訴訟法第277條前段定有明文。
（二）查原告主張被告有上述侵權行為之事實，業據其提出臺北
      市立聯合醫院和平院區驗傷診斷證明書為證（下稱系爭診
      斷證明書，見本院卷第65、66頁）。且被告上述傷害行為
      ，業經本院刑事庭以110年度審簡字第83號刑事判決判處
      被告犯傷害罪，處拘役20日，得易科罰金確定在案，有該
      刑事判決在卷可稽，並經本院調閱上開刑事卷宗查核無誤
      。而被告經本院合法通知後，既未於言詞辯論期日到場爭
      執，復未提出書狀答辯以供本院斟酌，本院審酌原告所提
      證據，堪認其主張為真實。
（三）茲就原告請求之各項損害賠償，審核如下：
　　　1.減少勞動能力損失34萬3,333元及交通費3萬4,333元部
        分：原告主張因被告傷害行為而減少勞動能力，自109
        年2月21日起至110年7月26日止，以月薪2萬元及每月交
        通費2,000元計算，各受有損失34萬3,333元、3萬4,333
        元等語。惟查，原告所提出之系爭驗傷診斷證明書僅有
        檢查結果，並無醫師囑言需進行何種治療及休養日數之
        記載，且原告於本院審理中稱「案發前我是待業中」、
        「案發前待業三個月，案發後我又待業一、二年」等語
        （見本院卷第81頁），是原告請求上述期間按月薪2萬
        元計算之損失，要嫌無據。另原告提出之109年11月1日
        臺北市立聯合醫院婦幼院區診斷證明書（見本院卷第85
        頁），診斷病名為「1.阻塞性睡眠呼吸中止症。2.肢體
        障礙」，醫師囑言記載：病患自述109年8月15日上午10
        點被打，被告因阻塞性睡眠呼吸中止症，同年10月27日
        住院，同年10月28日進行顎咽懸壅垂整形手術，於同年
        11月1日出院，宜休養1個月並建議門診追蹤等內容，顯
        與本件傷害行為無涉。本件依原告所舉證據，無法認定
        其受有減少勞動能力損害或有支出交通費3萬4,333元之
        必要性，是原告請求被告賠償34萬3,333元及3萬4,333
        元，不能准許。
　　　2.精神慰撫金5萬元部分：按慰藉金之賠償須以人格權遭
        遇侵害，使精神上受有痛苦為必要，其核給之標準固與
        財產上損害之計算不同，然非不可斟酌雙方身分資力與
        加害程度，及其他各種情形核定相當之數額；其金額是
        否相當，自應依實際加害情形與被害人所受之痛苦及雙
        方之身分、地位、經濟狀況等關係決定之（最高法院51
        年台上字第223號判例、85年度台上字第460號判決意旨
        參照）。查本件原告因被告上述故意傷害之行為，受有
        前揭傷害，堪信原告之身體權及健康權受到侵害。本院
        衡酌兩造之身分、地位、經濟狀況（原告為49年次，國
        中畢業，家境貧寒；被告為51年次，國小學畢業，身分
        為街友，家境貧寒），暨本件加害程度及原告受傷情形
        ，認原告請求被告賠償精神慰撫金應以2萬元為適當，
        逾此部分之請求，即不能准許。
（四）末按給付無確定期限者，債務人於債權人得請求給付時，
      經其催告而未為給付，自受催告時起，負遲延責任；其經
      債權人起訴而送達訴狀，或依督促程序送達支付命令，或
      為其他相類之行為者，與催告有同一之效力，民法第229
      條第2項定有明文。又按遲延之債務，以支付金錢為標的
      者，債權人得請求依法定利率計算之遲延利息。但約定利
      率較高者，仍從其約定利率；應付利息之債務，其利率未
      經約定，亦無法律可據者，週年利率為百分之五，同法第
      233條第1項、第203條亦有明文。查本件原告對被告之侵
      權行為損害賠償債權，核屬無確定期限之給付，被告迄未
      給付，應負遲延責任，故原告請求自刑事附帶民事起訴狀
      繕本送達翌日（即110年8月25日，見本院卷第29頁）起算
      之遲延利息即年息5％，核屬有據。
四、從而，原告依侵權行為損害賠償之法律關係，請求被告給付
    2萬元，及自110年8月25日起至清償日止，按年息5％計算之
    利息，為有理由，應予准許。逾此部分之請求，為無理由，
    應予駁回。
五、本件原告勝訴部分，係就民事訴訟法第427條第1項訴訟適用
    簡易程序所為被告敗訴之判決，依同法第389條第1項第3款
    規定，應依職權宣告假執行。至原告敗訴部分，其假執行之
    聲請失所附麗，應併予駁回。
六、本件係刑事附帶民事訴訟，而由本院刑事庭移送民事庭者，
    依刑事訴訟法第504條第2項之規定，免納裁判費，且至本件
    言詞辯論終結時，亦未發生其他訴訟費用，故無從確定訴訟
    費用之數額。惟依法仍應依民事訴訟法第79條規定，諭知兩
    造訴訟費用負擔之比例，以備將來如有訴訟費用發生時，得
    以確定其數額，併予敘明。
中　　華　　民　　國　　110 　年　　11　　月　　5 　　日
                              臺北簡易庭
                                  法  官　郭麗萍
以上正本證明與原本無異。
如不服本判決，應於判決送達後20日內向本庭（臺北市○○區○
○○路0 段000 巷0 號）提出上訴狀。（須按他造當事人之人數
附繕本）。如委任律師提起上訴者，應一併繳納上訴審裁判費。
中　　華　　民　　國　　110 　年　　11　　月　　5 　　日
                                  書記官　陳怡如